# LUCAS GARPENTIER





### **DEVELOPPEUR WEB**



# À PROPOS DE MOI

Anciennement hôte de caisse, je suis actuellement en reconversion professionnelle dans le développement web.

Fort de mon expérience en relation client et passionné par l'informatique depuis toujours, je me reconvertis dans ce domaine pour concrétiser mes ambitions.

# **CENTRES D'INTÉRÊT**

Production musicale

Production vidéo

Jeux vidéos

## **EN SAVOIR PLUS**



github.com/LCSS24



/in/lucascarpentier24

■ lcss24.github.io/portfolio/

## **SOFT SKILLS**

- Esprit d'équipe
- Créativité
- Curiosité
- Intelligence émotionnelle
- Communication efficace
- Adaptation rapide

## COMPÉTENCES

- Logiciels (Suite Microsoft, Suite Adobe, FL Studio, VSC)
- Développement de sites responsive
- Connaissance des langages HTML, CSS, Java Script

## **EXPÉRIENCES**

#### Hôte de caisse

Grand Frais 2024 (11 mois) Ouverture/Fermeture du magasin, comptage de caisse, procédures d'encaissement, mise en rayon, réception des livraisons

## Porteur de presse

Centre France Portage 2023-2024 (6 mois)

Portage de presse durant la nuit, préparation de tournées pour les autres porteurs

#### **Equipier Grill**

Quick 2021-2022 (10 mois)

Ouverture du restaurant, préparations de burgers, nettoyage du restaurant

#### Missions d'intérim

Plusieurs missions de 2020 à 2024

- CORA Hôte de caisse
- ARGEDIS (Total) Employé polyvalent
- ST MICHEL Opérateur de production

## **FORMATIONS**

#### **BAC PRO. Gestion Admin.**

Lycée Alcide Dusolier 2016-2019

#### **BTS Gestion Prod. Audiovisuelle**

LISA Angoulême 2019-2020 (Formation arrêtée)